# 保底收益的股权投资要如何确认与计量

提问人：hyf3908010 时间：2020-03-05 08:05:24
有A、B、C三家公司，其中B公司为A公司的下属全资子公司。某年，C公司与A公司签署增资协议，由C对B公司进行增资（认缴 5100 万，实缴 1700 万），增资后C公司持有B公司51%的股权。
1 、增资协议中几个重要条款约定如下：
（ 1 ）C公司派出的董事占董事会成员多数；
（ 2 ）A公司同意无论B公司盈利或是亏损，C公司每年均可从B公司获得按实际出资额7.5%的分红。如果当年的利润在剔除C公司享有的7.5%的回报后还有盈余，则双方按持股比例分配。
（ 3 ）双方没有约定股权回购条款。
2 、实务情况：C公司实际参与了B公司的日常经营。
个人困惑的是：
1 、上述行为是否应认定为名股实债，C公司应确认一项金融资产，A公司则确认为一项金融负债并继续将B公司纳入合并范围？
2 、C公司如果确认为长期股权投资，并且将C公司纳入合并是否恰当？
求助大虾：A、C两家公司分别要如何处理才是符合准则的规范（如果能告知处理依据出处或是参考资料供学习，不胜感激！！）

回答人：chenyiwei
这个安排背后的逻辑是什么？C的财务、经营等相关活动实际上是A还是B来主导？每年7.5%的保底收益是有年限限制的还是永久性的？目前实际操作中是否存在B公司盈利能力不足而导致A为了保证C实现该约定收益而向C让渡利益的情况？总之建议先明确为何要这样安排，该7.5%收益的安排是保护性条款还是实质性的，C入股B是否为了获取有保证的固定收益，还只是一个对赌条款。